臺灣高等法院臺南分院刑事判決　　　　　　九十一年度上易字第一二五四號　　Ｇ
　　　上　訴　人
　　　即　被　告　甲　○　○
　　　選任辯護人　彭　大　勇　律師
右上訴人因竊盜案件，不服臺灣臺南地方法院九十一年度易字第五七一號中華民國九
十一年十月十四日第一審判決（起訴案號：臺灣臺南地方法院檢察署九十年度偵字第
一一七三二號），提起上訴，本院判決如左：
      主      文
原判決撤銷。
甲○○共同攜帶兇器，毀壞安全設備竊盜，處有期徒刑壹年。扣案如附表所示之物均
沒收。
      事      實
一、甲○○於民國七十九年間，因懲治盜匪條例等案件，經本院於八十年一月二十七
    日以七十九年度上訴字第一九三三號判處有期徒刑十六年，褫奪公權五年確定，
    於八十三年二月二十六日送監執行，於九十年一月十日假釋出獄，現仍在假釋期
    間，仍不知警惕，復與石子堅（經原審通緝中）共同基於意圖為自己不法所有之
    犯意聯絡，於九十年十月十日上午十一時許，由石子堅駕駛其所有之車牌號碼二
    Ｍ－二二五二號自用小客車，攜帶其所有如附表所示可做為兇器使用（編號一、
    二、五號物品除外）之竊盜工具，搭載甲○○前往乙○○位於台南縣永康市○○
    ○街二一巷十八號住宅，趁乙○○大門未關家中無人之際，共同侵入其內（侵入
    住宅部分未經告訴），並由石子堅以鉗子毀壞房間門鎖之安全設備，二人在屋內
    房間大肆搜括，計竊取乙○○所有之行動電話一支、金鍊子四條、金戒指六只、
    玉佩一個、新台幣（下同）紙鈔三千四百五十元、硬幣六千七百元、人民幣三百
    五十元等財物，得手後隨即駕車離去，嗣於同日下午一時許，在台南縣永康市○
    ○街八一號前，因行跡可疑，為警攔查，在上開汽車內扣得前開竊得之贓物，及
    石子堅另案竊得之ＹＶ－七五一五號車牌二面暨石子堅所有如附表所示之竊盜工
    具，始查知上情。
二、案經台南縣警察局永康分局報請台灣台南地方法院檢察署檢察官偵查起訴。
      理      由
一、右揭事實業據被告甲○○（下稱被告）於偵查及原審審理中供認不諱，核與共犯
    石子堅於警、偵訊中供述之竊盜過程及被害人乙○○於警訊中陳述家中失竊之情
    節相符，並有贓物暫行發還認領保管單一紙附卷可稽，及扣案如附表所示之竊盜
    工具足憑。被告雖於本院審理中辯稱：伊原在車上睡覺，不知石子堅如何打開大
    門，與之並無事前謀議云云，惟被害人乙○○大門未關，大門門鎖未被破壞，業
    據被害人於警訊中陳明，被告係與石子堅侵入被害人住宅後，始由石子堅以鉗子
    毀壞房間門鎖，亦據石子堅於警訊中供明，質之被告亦坦承其與石子堅共同於屋
    內房間竊取財物，則縱被告事前係在車上睡覺，其就進入住宅以後關於石子堅以
    鉗子兇器破壞房間門鎖安全設備竊盜之行為，既屬明知且亦參與竊盜，即應與石
    子堅就前揭進入住宅後之行為負共犯之責，被告所辯故為曲解共犯之意，委無足
    採。本件事證明確，被告加重竊盜犯行堪以認定，應依法論科。
二、查被告與石子堅攜帶用以行竊如附表所示之工具，除編號一、二、五號所示物品
    外，客觀上均具殺傷力可供兇器使用，而房間門鎖具有防閒功能，自屬安全設備
    ，核被告所為，係犯刑法第三百二十一條第一項第二款、第三款之攜帶兇器、毀
    壞安全設備竊盜罪。被告與共犯石子堅就上開竊盜犯行間，有犯意聯絡及行為分
    擔，均應論以共同正犯。
三、原審以被告罪證明確，予以論罪科刑，固非無見，惟被告係與石子堅趁乙○○大
    門未關家中無人之際，共同侵入其內，並未破壞鐵門大鎖，而係由石子堅以鉗子
    毀壞房間門鎖之安全設備竊盜，已如前述，原判決就此部分之事實認定有誤，尚
    有未洽，被告上訴意旨否認共謀，雖無理由，然原判決既有可議，即應由本院予
    以撤銷改判。爰審酌被告甲○○四肢健全具完全謀生能力，不思正當努力工作營
    生，竟圖不勞而獲，隨意竊取他人財物，毫無他人所有物之概念，且侵入住宅竊
    盜對居家安全所生之危害甚巨，惟其犯罪後坦承部分犯行態度良好，其於偵查中
    亦積極協助檢察官偵辦另件司法黃牛案件，公訴人亦請求從輕量刑等一切情狀，
    量處有期徒刑一年，以資懲儆。扣案如附表所示之物，均係共犯石子堅所有供作
    本件犯罪之工具，應依刑法第三十八條第一項第二款之規定宣告沒收。
據上論結，應依刑事訴訟法第三百六十九條第一項前段、第三百六十四條、第二百九
十九條第一項前段，刑法第二十八條、第三百二十一條第一項第二款、第三款、第三
十八條第一項第二款，判決如主文。
本案經檢察官劉欽銘到庭執行職務。
中    華    民    國      九十一      年      十二      月     二十四   日
                                  臺灣高等法院臺南分院刑事第三庭
                                      審判長法官  黃    崑    宗
                                            法官  林    勝    木
                法官  葉    居    正
右正本證明與原本無異。
不得上訴。
                                      法院書記官  陳    嘉    琍
中    華    民    國      九十一      年      十二      月     二十六   日
附錄法條：
刑法第三百二十一條：
犯竊盜罪而有左列情形之一者，處六月以上五年以下有期徒刑：
一  於夜間侵入住宅或有人居住之建築物、船艦，或隱匿其內而犯之者。
二  毀越門扇、牆垣或其他安全設備而犯之者。
三  攜帶兇器而犯之者。
四  結夥三人以上而犯之者。
五  乘火災、水災或其他災害之際而犯之者。
六  在車站或埠頭而犯之者。
前項之未遂罰之。
附表：
┌──┬───────┬──────┬──┬───────┬──────┐
│編號│   名   稱    │   數量     │編號│  名   稱     │   數量     │
├──┼───────┼──────┼──┼───────┼──────┤
│一  │棉質手套      │一包        │二  │無線電        │二台        │
├──┼───────┼──────┼──┼───────┼──────┤
│三  │剪刀          │二支        │四  │美工刀        │一支        │
├──┼───────┼──────┼──┼───────┼──────┤
│五  │手電筒        │三支        │六  │開鎖工具      │四支        │
├──┼───────┼──────┼──┼───────┼──────┤
│七  │刀片          │一盒        │八  │六角板手      │二支        │
├──┼───────┼──────┼──┼───────┼──────┤
│九  │雙頭板手      │三支        │十  │平頭起子      │二支        │
├──┼───────┼──────┼──┼───────┼──────┤
│十一│鐵鎚          │一支        │十二│鑿刀          │一支        │
├──┼───────┼──────┼──┼───────┼──────┤
│十三│釘鈀          │二支        │十四│活動板手      │三支        │
└──┴───────┴──────┴──┴───────┴──────┘
